臺灣板橋地方法院刑事判決　　　　　　　　　　　　九十一年度訴字第一二四三號
　　公　訴　人　臺灣板橋地方法院檢察署檢察官
　　被　　　告　甲○○
右列被告因違反毒品危害防制條例案件，經檢察官提起公訴（九十一年度毒偵字第一
七六三號），本院判決如左：
    主  文
甲○○連續施用第二級毒品，累犯，處有期徒刑捌月，扣案之第二級毒品安非他命壹
包（毛重玖點柒公克、淨重玖點伍公克）沒收銷燬；又連續施用第一級毒品，累犯，
處有期徒刑捌月，扣案之第一級毒品海洛因壹包（毛重壹點肆公克、驗餘淨重壹點零
玖公克）沒收銷燬。應執行有期徒刑壹年貳月，扣案之第二級毒品安非他命壹包（毛
重玖點柒公克、淨重玖點伍公克）及第一級毒品海洛因壹包（毛重壹點肆公克、驗餘
淨重壹點零玖公克）均沒收銷燬。
    事  實
一、甲○○於民國（下同）八十四年間因違反麻醉藥品管理條例（非法販賣及施用化
    學合成麻醉藥品）等案件，經本院於八十五年六月三日以八十五年訴字第二六八
    號判決各判處有期徒刑五年二月及四月，應執行有期徒刑五年四月，經上訴台灣
    高等法院於八十五年十一月二十一日以八十五年上訴字第二九九二號判決，撤銷
    原判決有關非法販賣部分改依藥事法以轉讓禁藥罪判處有期徒刑十月，非法施用
    化學合成麻醉藥品部分判處四月，應執行有期徒刑一年，於同年十二月三十一日
    確定，嗣入監執行，於八十七年一月八日縮短刑期假釋期滿，以已執行論。甲○
    ○又於八十八年間因涉犯施用毒品安非他命案件，經本院以八十八年度毒聲字第
    五七九二號裁定送觀察、勒戒，之後認無繼續施用毒品之傾向，業經臺灣板橋地
    方法院檢察署檢察官於同年九月三十日以八十八年度毒偵字第一０一九號為不起
    訴處分確定。其後於八十九年間，復涉犯施用毒品安非他命案件，經本院於同年
    二月十二日以八十九年度毒聲字第一一三八號裁定送觀察、勒戒，之後認有繼續
    施用毒品之傾向，經本院於同年三月四日以八十九年度毒聲字第一六八八號裁定
    令入戒治處所施以強制戒治，後經停止戒治於九十年三月八日期滿，而所涉刑案
    部分，經該署檢察官以八十九年度毒偵字第一八四九號提起公訴，經本院於八十
    九年七月二十七日以八十九年簡字第八八號判決判處有期徒刑六月，如易科罰金
    以三百元折算一日，並確定，嗣於九十一年一月二十九日易科罰金執行完畢。詎
    甲○○仍不思戒絕施用毒品惡習，明知海洛因及安非他命經現行之毒品危害防制
    條例分列為第一、二級毒品，皆不得施用、持有，竟基於施用安非他命之概括犯
    意，自九十年九月間起至九十一年五月八日晚上十一時左右止，分別在台北縣中
    和市○○街二八號之三住處及向友人借用車號Ｋ５—９０２９號自小客車內等處
    ，以將安非他命置於吸食器內以火燻烤以產生煙霧加以吸用之方式，連續施用安
    非他命多次。並另基於施用海洛因之概括犯意，自九十年十一月間起至九十一年
    五月八日晚上十一點左右止，分別在前揭住處及友人車內等處，以將海洛因摻入
    香煙後點燃吸食之方式，連續施用海洛因多次。嗣甲○○於九十一年五月九日凌
    晨一時五分許，駕駛前揭友人車，停放在台北縣中和市○○路十號前路邊，為警
    查獲，並扣得其所有之毒品安非他命一包（毛重九點七公克、淨重九點五公克）
    和毒品海洛因一包（毛重一點四公克、驗餘淨重一點０九公克），及非其所有與
    本案無關之電子磅秤一台、塑膠分裝袋五十四個和分裝吸管一支。本院於九十一
    年五月九日再經該署檢察官聲請，依毒品危害防制條例第二十條第三項規定，以
    九十一年度毒聲字第一五三四號裁定將甲○○再令入戒治處所施以強制戒治，現
    仍於臺灣新竹戒治所強制戒治中。
二、案經臺北市政府警察局大安分局報請臺灣板橋地方法院檢察署檢察官偵查起訴。
    理  由
一、右揭事實，業據被告甲○○坦承不諱，並有毒品安非他命一包（毛重九點七公克
    、淨重九點五公克）和海洛因一包（毛重一點四公克、驗餘淨重一點０九公克）
    扣案可證，且有法務部調查局九十一年六月十二日調科壹字第060006218號鑑定
    通知書一紙附於本院卷內可考，又被告為警查獲後所採集之尿液檢體，經臺北市
    政府警察局大安分局初步鑑驗結果，確呈安非他命及嗎啡陽性反應，有該局初步
    鑑驗報告單二紙附卷（偵查卷內第二十一、二十二頁）可稽，是被告自白施用毒
    品安非他命及海洛因乙情，核與事實相符，應予信實。第查，被告前於八十八年
    間因施用毒品安非他命，被送觀察、勒戒，之後因無繼續施用毒品之傾向，經檢
    察官為不起訴處分後，又於八十九年間再犯施用毒品安非他命，被送觀察、勒戒
    ，之後認有繼續施用毒品之傾向，經本院將其令入戒治處所施以強制戒治，並由
    檢察官提起公訴，由本院判處徒刑，並易科罰金執行完畢，復犯本案施用毒品安
    非他命及海洛因犯行，本院經檢察官聲請裁定將被告再令入戒治處所施以強制戒
    治等情，除有臺灣板橋地方法院檢察署不起訴處分書、起訴書及本院判決書各一
    份附於偵查卷內可考外，復有臺灣高等法院檢察署刑案紀錄簡覆表、同署全國施
    用毒品案件紀錄表、臺灣高等法院被告全國前案紀錄表、臺灣板橋地方法院檢察
    署強制戒治執行指揮書等各一份在卷足憑，被告三犯施用毒品罪，與毒品危害防
    制條例第二十條第三項前段之規定相符，殆無疑問。本件事證明確，被告施用海
    洛因及安非他命之犯行，均洵堪認定，應予依法論科。
二、按海洛因、安非他命分別屬於毒品危害防制條例第二條第二項第一款、同條項第
    二款規定之第一級毒品及第二級毒品。被告甲○○施用海洛因及安非他命之行為
    ，係分別觸犯毒品危害防制條例第十條第一項之施用第一級毒品罪及同條第二項
    之施用第二級毒品罪；其先後多次施用海洛因及安非他命犯行，均時間緊接，犯
    罪構成要件相同，顯係基於概括犯意反覆為之，應依連續犯規定各論以一罪，並
    依法分別加重其刑；又其於施用海洛英與安非他命前或後之持有海洛因與安非他
    命犯行，各為其施用之高度行為所吸收，均不另論罪；再被告所犯之施用第一級
    毒品及施用第二級毒品二罪，犯意各別，行為互殊，應予分論併罰。末查被告前
    有如事實欄所示之違反麻醉藥品管理條例、藥事法案件之論罪科刑執行情形，有
    臺灣高等法院檢察署刑案紀錄簡覆表一份在卷可稽，其於受有期徒刑之執行完畢
    後，五年以內再犯本件有期徒刑以上之罪，為累犯，各應依刑法第四十七條之規
    定遞加重其刑。爰審酌被告曾因施用毒品安非他命二次經送勒戒所觀察、勒戒後
    ，仍未能戒斷其施用毒品之惡習，而本次係第一次施用毒品海洛因，惟因施用毒
    品均僅係戕害其自己身心並無加害他人，犯罪後業已坦承犯行並供出購買毒品之
    來源（惟被供出者楊永興因案通緝中，未能被破獲）等一切情狀，分別量處如主
    文所示之刑，並定其應執行刑，以示懲儆，用勵自新。
三、扣案之毒品海洛因一包（毛重一點四公克、驗餘淨重一點０九公克）和毒品安非
    他命一包（毛重九點七公克、淨重九點五公克），分係第一、二級毒品，均為違
    禁物，不問屬於犯人與否，應依毒品危害防制條例第十八條第一項前段之規定宣
    告沒收銷燬。另扣案之電子磅秤一台、塑膠分裝袋五十四個和分裝吸管一支，被
    告於本院審理時否認為其所有，且被告係在友人車內被查獲，又無其他證據足資
    證明為被告所有供其犯罪或犯罪預備所用之物，爰不併予宣告沒收，附此敘明。
據上論斷，應依刑事訴訟法第二百九十九條第一項前段，毒品危害防制條例第十條第
一項、第二項、第十八條第一項前段，刑法第十一條前段、第五十六條、第四十七條
、第五十一條第五款，判決如主文。
本案經檢察官余若凡到庭執行職務
中      華      民國      九十一    年    七     月     三十一    日
                                  臺灣板橋地方法院刑事第二庭
                                      法  官  陳  靜  茹
右正本證明與原本無異。
如不服本判決，應於判決送達後十日內向本院提出上訴狀。
                                      書記官  廖  美  紅
中      華      民      國      九十一    年    八     月       六      日
附錄本案論罪科刑法條全文
毒品危害防制條例第十條
施用第一級毒品者，處六月以上五年以下有期徒刑。
施用第二級毒品者，處三年以下有期徒刑。
